臺灣高等法院刑事判決
109年度上易字第1245號
上  訴  人  
即  被  告  呂學誠



上列上訴人因竊盜案件，不服臺灣新竹地方法院109年度易字第3
48號，中華民國109年5月27日第一審判決（起訴案號：臺灣新竹
地方檢察署109年度偵緝字第307號、第308號），提起上訴，本
院判決如下：
    主  文
上訴駁回。               
    事實及理由
一、經本院審理結果，認第一審以上訴人即被告呂學誠犯刑法第
    321條第1項第1、2、3、4款之結夥三人以上攜帶兇器毀壞門
    扇侵入住宅竊盜罪（一罪）、同法第321條第1項第3款之攜
    帶兇器竊盜罪（一罪），分別判處有期徒刑1年、8月（均累
    犯），應執行有期徒刑1年6月，並依法就其犯罪所得宣告沒
    收及諭知於全部或一部不能沒收或不宜執行沒收時，追徵其
    價額，認事用法及量刑均無不當，應予維持，並引用第一審
    判決書記載之事實、證據及理由（如附件）。
二、被告上訴意旨略以：被告雖有前科，但於105年間出監後，
    即痛改前非，也找到正當工作（聖鑫鋁門窗），伊努力工作
    從不請假，所得薪資也交給家人，從不間斷，但於107年上
    半年間經友人介紹一外籍女友，被騙新台幣（下同）十餘萬
    元，此係父親臨終時所留予被告的土地向代書借來的錢，伊
    不敢給母親知道，本想努工作來償還債務，但天不從人願，
    公司因不景氣而積欠工資，伊因係更生人，另找工作也到處
    碰壁，一時情急而犯本案竊盜罪，被告實在是不得已才犯案
    ，希望法院能依刑法第59條規定予以減刑，伊出獄後絶對不
    會再犯等語。
三、經查：
　㈠原審依調查證據之結果，認定被告於民國108年6月7日17時41
    分許起迄同日20時5分許，與共犯郭志鴻（已經原審法院另
    案判刑確定）、身分不詳綽號「阿但」之成年男子共三人，
    前往由林淑惠所管領、位於新竹縣○○鄉○○街00號之民宅處，
    由被告以客觀上足供兇器使用之電鑽（未據扣案）破壞設於
    該址之門鎖，並與郭志鴻、阿但等人一同侵入上揭民宅內，
    共同竊盜附表所示之物（價值約15萬元）；復於108年7月22
    日10時19分許，持客觀上足供兇器使用之扳手，於新竹市○○
    路0段000號前，竊取許彩杏所有00-0000號自用小客車車牌2
    面等事實，分別係犯刑法第321條第1項第1、2、3、4款之結
    夥三人以上攜帶兇器毀壞門扇侵入住宅竊盜罪（一罪）、同
    法第321條第1項第3款之攜帶兇器竊盜罪（一罪）；並說明
    被告係累犯，參照釋字第775號解釋意旨，認被告主觀上具
    有特別惡性，且對刑罰反應力薄弱，應依刑法第47條第1項
    規定加重其最低本刑，業於理由中論述明確；於量刑時再審
    酌被告有財產犯罪之素行，現正值中壯年，且有從事正當職
    業之能力，卻恣意竊取他人財物，顯然欠缺尊重他人財產法
    益之觀念，所為應予非難，惟念被告犯後終坦承犯行，犯後
    態度尚可，復考量告訴人、被害人於偵查、審判中分別表達
    之意見，兼衡被告犯罪之動機、目的、手段、智識程度、家
    庭狀況等一切情狀，分別判處有期徒刑1年、8月之刑，並定
    其應執行刑為有期徒刑1年6月，亦合於刑法第57條各款所定
    量刑事由，尚稱允當。
　㈡被告上訴雖主張其係遭人詐騙，不得已而犯本案，請求依刑
    法第59條規定予以酌減其刑云云。惟查：被告所為本案二次
    竊盜犯罪，前後相隔僅月餘，且均係加重竊盜罪，嚴重危害
    他人財產及社會安全秩序，自不宜輕縱，又即使如被告所述
    其犯案動機係因遭他人詐騙所致，惟我國係法治社會，被告
    於因他人犯罪致自身財產受有損害時，應循法律途徑處理，
    其竟恣意行竊而損及無辜者，自難認其犯罪當時情狀於客觀
    上足以引起一般人之同情可言。本院斟酌全案情節，認原審
    判處被告上開之刑，無何違反比例原則或有罪刑不相當之處
    ，被告猶執前詞上訴請求適用刑法第59條規定再予從輕量刑
    ，自無理由，本件上訴應予駁回。
據上論結，應依刑事訴訟法第373條、第368條，判決如主文。
本案經檢察官陳子維提起公訴，檢察官許鈺茹到庭執行職務。
中　　華　　民　　國　　109 　年　　10　　月　　13　　日
                  刑事第七庭    審判長法　官　孫惠琳
                                      法　官  張育彰
                                      法　官  王惟琪
以上正本證明與原本無異。
不得上訴。
                                      書記官  謝秀青
中　　華　　民　　國　　109 　年　　10　　月　　13　　日
附錄：本案論罪科刑法條全文
中華民國刑法第321條
犯前條第1項、第2項之罪而有下列情形之一者，處6月以上5年以
下有期徒刑，得併科50萬元以下罰金：
一、侵入住宅或有人居住之建築物、船艦或隱匿其內而犯之。
二、毀越門窗、牆垣或其他安全設備而犯之。
三、攜帶兇器而犯之。
四、結夥三人以上而犯之。
五、乘火災、水災或其他災害之際而犯之。
六、在車站、港埠、航空站或其他供水、陸、空公眾運輸之舟、
    車、航空機內而犯之。
前項之未遂犯罰之。